

# **MATTIO**, BRUNO ANDRÉS

#### **PERFIL**

Ingeniero en sistemas en formación. Dinámico y sociable, amable en el trato, pro activo. Con experiencia en atención al cliente (en distintas áreas), facturación, administración contable, campo de la tecnología y manejo general de software. Gran sentido de la responsabilidad, capaz de trabajar bajo los requerimientos de la empresa para cumplir con los objetivos en tiempo y forma. Con muchas ganas de aprender día a día y crecer constantemente.

#### **CONTACTO**

TELÉFONO: 3571 - 15684869

SITIO WEB:

www.linkedin.com/in/brunomattio/

CORREO ELECTRÓNICO: brunomattio 13@gmail.com

## INFORMACIÓN PERSONAL

Fecha de nacimiento: 13/06/94

DNI: 38.108.169

Lugar de nacimiento: Río Tercero,

Córdoba, Argentina

Estado civil: Soltero

Dirección: Federico Brandsen 351,

Córdoba

## **EDUCACIÓN**

#### •Secundario:

## Instituto privado Arte Nuevo (Río Tercero) - Escuela secundaria 2006 - 2011

Bachiller en humanidades con orientación en Arte.

#### Complementario:

## Instituto de Inglés Day School (Río tercero) - Inglés

2006 - 2011

Curso de lengua inglesa.

## Sociedad Dante Alighieri - Italiano

2015 - 2016 (Incompleto)

Curso de lengua italiana.

#### Aguas de la Cañada - Diseño Gráfico

2016 - 2017

Carrera corta de Diseño Gráfico

#### Nivel superior:

## Plan 111Mil - Programación Java

2018

Analista del conocimiento - Dimensión Programador.

## UNC, FAMAF - Lic. En Ciencias de la Computación

2018 - 2019 (Incompleto)

Cursado hasta 2do año.

## UTN - Ingeniería en Sistemas

2020 - actualidad

Cursando la carrera de Ingeniería en Sistemas.

#### ISPC - Tecnicatura en Desarrollo Web y Aplicaciones Digitales

2022 - actualidad

Cursando la tecnicatura en Instituto Superior Politécnico Córdoba

#### **EXPERIENCIA LABORAL**

#### • Alpha C.I.S.A (Río Tercero) – Empleado administrativo

ene 2011 - nov 2011

Liquidación de sueldos y haberes.

#### • V/N Global BPO

## Asesor de CallCenter

jun 2016 - sept 2017

Tareas sobre Gestiones Especiales de Cobranzas para Claro Arg. (Límite de crédito, refinanciación y tareas particulares).

#### Asesor de Social Media

sept 2017 - oct 2019

Asesor de atención al cliente de Cobranzas para Claro AR, por social media (mail, chat, SMS).

#### Asesor de CallCenter

oct 2019 – may 2020

\*611, atención al cliente en general, para Claro AR.

## Analista técnico de mesa de ayuda

may 2020 - sept 2020

Soporte técnico a asesores y TeamLeaders con problemas para realizar su trabajo (problemas de audio, conexión VPN, herramientas, sistema, etc).

## •Clinica Universitaria Reina Fabiola – Asistente de sistemas

sept 2020 - ene 2021

Mantenimiento de hardware y software, telefonía IP, gestión y control de stocks e insumos, contacto con proveedores, manejo de VPN y conexiones remotas, instalación de puestos nuevos y mudanzas, soporte a usuarios finales.

## • Córdoba Software - Consultor de Mesa de Ayuda

ene 2021 - ago 2021

Soporte y mantenimiento de software, administración y monitoreo de servidores, mantenimiento de bases de datos, programación de backups, administración de redes privadas y conexiones remotas, soporte directo al usuario final, implementación y migraciones de versiones de sistema.

## • Grupo Prominente - Service Desk

ago 2022 - actualidad

Gestión de ABM por Active Directory, dominios, grupos de acceso y licencias. Configuración de rutas compartidas, impresoras locales y en red, navegadores y proxys, cuentas 365 y Exchange por cuentas personales, buzones compartidos o listas de distrubución. Administración de sesiones remotas y VPN. Carga y asignación de tickets por solicitudes de permisos, compras y reclamos. Soporte IT en general